臺灣高等法院民事裁定
111年度抗字第168號
抗  告  人  陳俊伯  



相  對  人  尚恩汽車有限公司

法定代理人  石靖鎂  

上列抗告人因與相對人間假扣押事件，對於中華民國110年12月2
8日臺灣桃園地方法院110年度全字第223號所為裁定提起抗告，
本院裁定如下：
    主  文
原裁定廢棄。
抗告人以新臺幣陸拾柒萬元為相對人供擔保後，得對於相對人之
財產在新臺幣貳佰萬元之範圍內為假扣押。
相對人如以新臺幣貳佰萬元為抗告人供擔保後，得免為或撤銷假
扣押。
聲請及抗告費用均由相對人負擔。
    理  由
一、按民事訴訟法第528條第2 項規定，抗告法院為假扣押裁定
    前，應使債權人及債務人有陳述意見之機會，旨在保障債權
    人及債務人之程序權，並使抗告法院能正確判斷原裁定之當
    否。惟假扣押係保全程序，假扣押裁定具隱密性，為防止債
    務人隱匿或處分財產，以保全債權人之強制執行，其執行應
    依強制執行法第132 條第1 項規定，於裁定送達債務人之同
    時或送達前為之。考量此項立法旨趣，債權人對駁回其假扣
    押聲請之裁定提起抗告，倘假扣押隱密性仍應予維持，即無
    須使債務人有陳述意見之機會（最高法院103 年度第12次民
    事庭會議決議、104 年度台抗字第61號裁定意旨參照）。本
    件抗告人聲請假扣押，既經原法院裁定駁回，並未將該裁定
    送達相對人知悉，故本件抗告程序審理中，亦不應使相對人
    預先知悉假扣押聲請之情，本院爰不通知相對人陳述意見，
    併予敘明。
二、又按債權人就金錢請求或得易為金錢請求之請求，欲保全強
    制執行者，得聲請假扣押，民事訴訟法第522條第1項定有明
    文。次按債權人聲請假扣押，就請求及假扣押之原因，應釋
    明之，同法第526條第1項亦有規定。所謂假扣押之原因，即
    債務人有日後不能強制執行或甚難執行之虞者，例如債務人
    浪費財產、增加負擔、或就財產為不利之處分，將達於無資
    力之狀態、或移往遠地、逃匿無蹤或隱匿財產等情形皆是。
    債權人聲請假扣押，其請求及假扣押之原因如經釋明而有不
    足，而債權人陳明願供擔保或法院認為適當者，仍得命供擔
    保以補其釋明之不足，准為假扣押，此觀民事訴訟法第526
    條第1項、第2項規定自明。
三、抗告人在原法院聲請及抗告意旨略以：伊於民國110年春節
    期間至相對人公司租賃汽車，到期歸還時，相對人實際負責
    人季福龍及綽號多多之人遊說伊投資該公司，簽約時季福龍
    、多多、登記負責人黃士恩與公司其他員工皆在現場，約定
    伊投資新臺幣（下同）200萬元可每月獲利分紅3萬元，由11
    0年2月5日開始，每月5號給付，合計1年。然110年12月5日
    相對人未將伊分紅入帳，伊打電話至公司無人接聽，黃士恩
    電話則拒絕接聽，伊又於公司網站留言，相對人回覆要伊聯
    繫季福龍，嗣後又告知季福龍、多多、黃士恩離職；季福龍
    則稱投資款用於公司，但分潤與公司無關，要伊找負責人黃
    士恩云云。伊於110年12月20日詢問隔壁店家，始知相對人
    半年前已搬離，相對人於經國路之店面未開門，春日路店面
    已掛招租，網路查詢相對人之負責人亦已更換，相對人原有
    網路貼文圖片均遭刪除，伊深感受騙，投資款並遭侵占，自
    得解除契約請求返還投資款，為此聲請對相對人為假扣押，
    倘釋明有所不足，亦願供擔保請准為假扣押，原裁定駁回伊
    假扣押聲請，尚有未合，爰提起抗告，請求廢棄原裁定，准
    許伊得對相對人之財產於200萬元範圍內為假扣押等語。　
    　
四、經查，抗告人主張伊投資相對人200萬元，約定每月5號可得
    利潤分紅3萬元，於110年12月5日開始相對人未給付分紅，
    經催告不理，伊得解除契約請求返還投資款等語，業據其提
    出投資合約書、相對人公司設立登記表、存摺封面影本、抗
    告人與季福龍間對話紀錄、彰化銀行匯款回條聯等件為證（
    見原審卷第9、11-25頁），堪認抗告人就其主張之假扣押請
    求已為釋明。又抗告人主張：相對人於110年12月起未給付
    投資分紅，公司登記位於經國路之店面未開門營業，春日路
    之店面則已懸掛招租，其負責人原為黃士恩，已變更為石靖
    鎂，相對人於網路上之貼文圖片均遭刪除，有遷移不明、日
    後不能強制執行或甚難強制執行之虞之假扣押原因等語，亦
    據其提出網路截圖、公司登記地址現況照片、春日路店面照
    片、經濟部商工登記公示查詢資料等件以為釋明（見原審卷
    第11、26頁、本院卷第7-11、13-14頁），足使本院大致相
    信本件應有假扣押之原因，該釋明雖有不足，但抗告人既已
    陳明願供擔保以補釋明之不足，依民事訴訟法第526條第2項
    規定，仍應命供擔保後准予假扣押。是原裁定駁回抗告人之
    假扣押聲請，尚有未洽，抗告意旨指摘原裁定不當，聲明廢
    棄，為有理由，應由本院將原裁定廢棄，准抗告人假扣押之
    聲請如主文第2項所示，並依民事訴訟法第527條規定，酌定
    相對人供如主文第3項所示金額後，得免為或撤銷假扣押。
五、據上論結，本件抗告為有理由，爰裁定如主文。
中　　華　　民　　國　　111 　年　　2 　　月　　25　　日
                  民事第十三庭　　　　　　　　　
                      審判長法  官  邱景芬     
                            法  官  邱蓮華
                            法  官  林純如
正本係照原本作成。
本裁定除以適用法規顯有錯誤為理由外，不得再抗告。如提起再
抗告，應於收受送達後10日內委任律師為代理人向本院提出再抗
告狀。並繳納再抗告費新臺幣１千元。
中　　華　　民　　國　　111 　年　　2 　　月　　25　　日
　　　　　　　　　　　　　  書記官  王靜怡